臺灣桃園地方法院刑事判決　　　　　　　100年度訴字第617號
公　訴　人　臺灣桃園地方法院檢察署檢察官
被　　　告　張財原原名張水鈐.
指定辯護人　本院公設辯護人陳瑞明
上列被告因違反毒品危害防制條例案件，經檢察官提起公訴（99
年度偵續字第489 號），本院判決如下：
    主  文
張財原販賣第一級毒品，處有期徒刑拾伍年貳月。扣案之第一級
毒品海洛因壹包（驗餘毛重零點肆零公克）沒收銷燬之；未扣案
之販賣第一級毒品所得新台幣貳仟伍佰元沒收，如全部或一部不
能沒收時，以其財產抵償之。
    事  實
一、張財原（原名張水鈐，於民國100 年10月3 日更名為張財原
    ）明知海洛因係毒品危害防制條例第2 條第2 項第1 款規定
    列管之第一級毒品，未經許可不得擅自持有、販賣，竟基於
    販賣第一級毒品海洛因之犯意，於98年3 月30日（起訴書誤
    載為「29日」，應予更正）下午3 時許，在桃園縣平鎮市山
    仔頂菜市場附近之「北區房屋」前，以每包新臺幣（下同）
    2,500 元之價格，販賣第一級毒品海洛因1 包予張欣瑜。嗣
    張欣瑜於98年3 月31日凌晨2 時25分許，在桃園縣龍潭鄉○
    ○路596 號前為警查獲，並扣得上開向張財原所購得之第一
    級毒品海洛因1 包（查獲時秤得毛重0.41公克，嗣因鑑驗使
    用0.01公克，驗餘毛重0.40公克）及與本案無關已使用過之
    注射針筒1 支，始循線查悉上情（張欣瑜涉犯施用第一級毒
    品罪部分，已由檢察官以98年度毒偵字第1702號案偵辦，且
    經送觀察、勒戒後，認無繼續施用毒品之傾向，為不起訴處
    分確定）。
二、案經桃園縣政府警察局龍潭分局報告臺灣桃園地方法院檢察
    署檢察官偵查起訴
    理  由
壹、程序部分
一、本院下列所引用之證人張欣瑜於警詢時及偵查中之證述，固
    屬被告以外之人於審判外之陳述，惟被告及指定辯護人於本
    院準備程序及審理時均不爭執其證據能力（見本院卷第43頁
    正面），復未於言詞辯論終結前聲明異議，依刑事訴訟法第
    159 條之5 第2 項、第1 項規定，視為同意作為證據。本院
    並審酌證人張欣瑜於警詢及偵查中所為陳述作成之情況，均
    係出於自由意志，並無證明力顯然過低之情形，於偵訊亦經
    具結，符合法定要件，並無顯不可信之情狀，且本院審理時
    亦已傳喚其到庭以證人身分具結作證，並由被告及其辯護人
    就該證人當庭及先前之陳述進行詰問，賦予被告對質詰問之
    機會，應認皆有證據能力。
二、本院下列所引用卷內之文書證據、證物之證據能力部分，並
    無證據證明係公務員違背法定程序所取得，且檢察官、被告
    、辯護人等於本院亦均未主張排除下列文書證據、證物之證
    據能力，且迄本院言詞辯論終結前均未表示異議，本院審酌
    前揭文書證據、證物並無顯不可信之情況與不得作為證據之
    情形，依刑事訴訟法第158 條之4 反面解釋及第159 條之4
    之規定，應認均有證據能力。
貳、實體部分
一、訊據被告張財原矢口否認有何販賣第一級毒品海洛因予案外
    人張欣瑜施用之情，辯稱：伊於97、98年時在某電子遊戲場
    認識張欣瑜，後來於98年間去804 醫院（即國軍桃園總醫院
    ，以下仍簡稱804 醫院）喝美沙冬時偶而會遇到張欣瑜。於
    98年3 月30日在804 醫院遇到張欣瑜，張欣瑜詢問有無地方
    可以拿海洛因，二人遂相約在桃園縣平鎮市山仔頂菜市場附
    近之「北區房屋」見面，一人出3,000 元，合資向藥頭「阿
    雄」購買淨重0.9 公克之海洛因，一人分得淨重0.45公克之
    海洛因。伊並未以1 包2,500 之價格出售海洛因予張欣瑜施
    用云云（見本院卷第73至74頁）。被告之指定辯護人亦為被
    告提出辯護意旨略以：本件公訴人認被告涉犯毒品危害防制
    條例第4 條第1 項之罪，無非以施用毒品者即證人張欣瑜於
    警詢及偵查中之指述為唯一證據，尚乏補強證據或其它積極
    證據足資證明，本於無罪推定原則，請求為無罪之諭知。惟
    查：
  (一)證人張欣瑜於98年3 月31日凌晨2 時25分許，在桃園縣龍潭
    鄉○○路596 號，因涉嫌持有、施用第一級毒品海洛因而遭
    警逮捕，並扣得白色粉末1 包（毛重0.41公克）及使用過之
    注射針筒1 支等情，有該案查獲現場照片暨扣案物照片共4
    張附卷可稽（見臺灣桃園地方法院檢察署98年度毒偵字第17
    02號卷第21至23頁）。且該扣案之白色粉末1 包（毛重0.41
    公克，因鑑驗使用0.01公克，驗餘毛重0.40公克）經送鑑驗
    結果，呈第一級毒品海洛因陽性反應，亦有臺灣檢驗科技股
    份有限公司報告編號UL/2009/40203 號濫用藥物檢驗報告1
    份附卷足憑（見同上毒偵卷第42頁），該扣案物係第一級毒
    品海洛因乙節，應堪認定。
  (二)復按施用毒品者，其所稱向某人購買之供述，須補強證據以
    擔保其供述之真實性。良以施用毒品者其供述之憑信性本不
    及於一般人，況施用毒品者其供出來源，因而破獲者，法律
    復規定得減輕其刑，其有為偵查機關誘導、或為邀輕典而為
    不實之陳述之可能，其供述之真實性自有合理之懷疑。是本
    院一貫之見解，認施用毒品者關於其向某人購買毒品之供述
    ，必須補強證據佐證，以擔保其供述之真實性，俾貫澈刑事
    訴訟無罪推定及嚴格證明之基本原則。而茲所謂補強證據，
    指其他有關證明施用毒品者之關於毒品交易之供述真實性之
    相關證據而言，必須與施用毒品者關於毒品交易之供述，具
    有相當程度之關連性，而足使一般人對施用毒品者關於毒品
    交易之供述，並無合理之懷疑存在，而得確信其為真實，始
    足當之（最高法院94年度台上字第2033號判決意旨參照）。
    換言之，倘施用毒品者關於毒品交易之供述已經補強證據擔
    保其供述之真實性，自得以之為認定被告犯罪事實之證據。
    經查：
    1.證人張欣瑜因涉上揭持有、施用毒品案件，於98年3 月31
      日5 時48分起在桃園縣政府警察局龍潭分局聖亭派出所（
      下稱聖亭派出所）警詢時證稱：伊於98年3 月31日凌晨2
      時25分許，在桃園縣龍潭鄉○○路596 號萊爾富便利商店
      遇警盤查，遭查獲之第一級毒品海洛因1 包係於98年3 月
      30日（原筆錄誤載為「29日」，詳如後述）下午3 時許，
      在桃園縣平鎮市山仔頂菜市場附近的「北區房屋」前，向
      綽號「水牛」之男子以2,500 元購得。綽號「水牛」之男
      子常在桃園縣龍潭鄉804 醫院出沒，伊如有需要，會與他
      約好時間地點買取海洛因等語（見臺灣桃園地方法院檢察
      署98年度毒偵字第1702號卷第10至12頁）；於同日（即98
      年3 月31日）上午10時10分起於桃園縣政府警察局龍潭分
      局偵查隊（下稱龍潭分局）警詢時證稱：於98年3 月30日
      下午3 時20分許，在桃園縣平鎮市○○路山仔頂一家「北
      區房屋」旁巷內向「水牛」購買毒品海洛因1 小包，每次
      購買1 小包，價值2,000 至2,500 元不等等語，並指認照
      片，「水牛」即為張水鈐（見臺灣桃園地方法院檢察署98
      年度偵字第28939 號卷第11至12頁）；於100 年1 月4 日
      偵查中具結證稱：伊於98年3 月31日凌晨在桃園縣龍潭鄉
      ○○路596 號遭警查獲持有之第一級毒品海洛因1 包是向
      「水牛」張水鈐買的，係於前一天下午去喝美沙冬，在龍
      潭804 醫院碰到「水牛」，他要伊在山子頂的「臺灣房屋
      」（按其前身即為「北區房屋」）那邊等，當天下午就約
      在那裏交易等語（見臺灣桃園地方法院檢察署99年度偵續
      字第489 號卷第14至16頁）；嗣於本院審理時結證稱：在
      伊被抓的前一天即98年3 月30日下午1 時左右去804 醫院
      喝美沙冬，剛好碰到被告，就拜託被告幫忙買海洛因。後
      來被告就與伊約在平鎮一家「臺灣房屋」，就在喝完美沙
      冬後約1 小時後約在「臺灣房屋」見面。當時被告有赴約
      ，只看到他1 人到場，被告有拿1 小包海洛因給伊，伊拿
      2,500 元之現金給被告等語（見本院卷第68至71頁）。是
      就被告於98年3 月30日下午3 時許，在桃園縣平鎮市山仔
      頂菜市場附近之「北區房屋」前，以每包2,500 元之價格
      ，販賣第一級毒品海洛因1 包予張欣瑜之事實，迭據證人
      張欣瑜警詢、偵查及本院審理時證述明確。
    2.至於證人張欣瑜於偵訊時雖證稱：以1,000 元向被告購買
      海洛因1 包等語（見臺灣桃園地方法院檢察署99年度偵續
      字第489 號卷第15頁），於本院審理時亦一度證稱：以1,
      000 元購買等語（見本院卷第69頁），與其於警詢時證稱
      ：係以2,500 元之價格向被告購買海洛因1 小包等語不一
      致。然人之記憶因時間經過久遠而有遺忘或模糊，應屬平
      常。查證人張欣瑜於100 年1 月4 日始以證人身分於偵查
      庭作證，距其98年3 月31日遭查獲之時間點已有相當間隔
      ，嗣於100 年10月26日在本院審理時證稱：（經提示上揭
      警詢及偵查筆錄）時間太久了，金額不記得了，應該是2,
      500 元才對，剛剛說1,000 元是記錯了。應該是說要拿八
      一，八一多重不知道，但八一的價格約是2,500 元等語（
      見本院卷第70頁正、背面及第71頁背面），且倘參考被告
      於本院審理時供稱：海洛因不含袋淨重0.9 公克（即約四
      分之一錢），6,000 元等語（見本院卷第74頁正面），以
      此推算，淨重0.45公克（約八分之一錢，施用毒品者稱「
      八一」）即為3,000 元，而證人張欣瑜遭查獲時扣案海洛
      因毛重為0.41公克，其亦供稱購得之毒品已使用過2 次（
      見本院卷第71頁正面），則其購入時之重量應較查獲時之
      毛重0.41公克更多，而與其所稱「八一」之重量接近，自
      應以離案發時較近之警詢筆錄所述2,500 元購買海洛因為
      正確。是證人張欣瑜就購買毒品之價格前後證詞雖有上揭
      不一致處，然係出於記憶錯誤，尚不足執此率爾逕認證人
      張欣瑜之證詞全不足採。
    3.又證人張欣瑜於98年3 月31日5 時48分起在聖亭派出所製
      作之警詢筆錄，就證人向被告購買毒品之日期雖記載為「
      98年3 月29日」（見臺灣桃園地方法院檢察署98年度毒偵
      字第1702號卷第11頁），惟證人張欣瑜於本院審理時證稱
      ：「應該是被抓的前一天98年3 月30日下午向被告拿海洛
      因」、「我跟警察說我是前一天買的，可是我沒有講日期
      」（見本院卷第70頁），且於98年3 月31日上午10時10分
      起於龍潭分局製作之警詢筆錄載明向被告購買毒品之日期
      為「98年3 月30日」（見臺灣桃園地方法院檢察署98年度
      偵字第28939 號卷第11頁背面），及於偵查中證稱：「就
      是前一天下午我要去喝美沙冬，在龍潭804 醫院碰到他..
      ....（以下略）」（見臺灣桃園地方法院檢察署99年度偵
      續字第489 號卷第15頁），而被告於本院審理時供稱：「
      （審判長問：98年3 月29日或30日，有在80 4醫院遇到張
      欣瑜？）被告答：有。」、「（審判長問：你說的日期是
      98年3 月29日還是30日？）被告答：應該是30日。」，再
      佐以被告與張欣瑜於98年3 月30日均有前往國軍桃園總醫
      院（即被告與證人所稱之804 醫院）服用美沙冬乙節，有
      國軍桃園總醫院100 年1 月21日醫桃企管字第1000000233
      號函暨所附張欣瑜、張水鈐服用美沙冬紀錄各1 份在卷可
      稽，綜上，足認聖亭派出所製作之警詢筆錄應係將張欣瑜
      所稱購買毒品之時間「被抓的前一天（即98年3 月30日）
      」誤記為「98年3 月29日」，不應據此指摘證人之證詞有
      不足採信之瑕疵。而起訴書就本件毒品交易日期亦誤載為
      98年3 月29日，應併予更正，附此敘明。
    4.承上1.所述，本件應進一步檢視上開施用毒品者即證人張
      欣瑜之供述是否已經補強證據擔保其供述之真實性？查被
      告於本院審理時供稱：「（審判長問：認識張欣瑜？）被
      告答：認識，在804 醫院認識的。（審判長問：為何張欣
      瑜說是朋友介紹認識的？）被告答：因為最早是在她上班
      的電動玩具場認識。（審判長問：98年3 月29日或30日，
      有在804 醫院遇到張欣瑜？）被告答：有。（審判長問：
      當時她有要跟你買海洛因？）被告答：她是問我有沒有地
      方可以拿。（審判長問：你有無跟她約定當天下午於桃園
      縣平鎮市山仔頂菜市場附近之北區房屋即後來的臺灣房屋
      那邊交易？）被告答：沒有。但有在那邊見面，那是為了
      叫藥頭拿藥過去。（審判長問：藥頭有拿藥到桃園縣平鎮
      市山仔頂菜市場附近之北區房屋前？）被告答：有。藥頭
      到桃園縣平鎮市山仔頂菜市場附近之北區房屋前拿藥給我
      們。（審判長問：所稱的藥即海洛因？）被告答：是的。
      （審判長問：藥頭那天拿多少海洛因過去？）被告答：不
      含袋淨重0.9 公克，但分成2 包裝。（審判長問：藥頭拿
      海洛因過去時，張欣瑜有無在場？）被告答：她在場。..
      ....（審判長問：你說的日期是98年3 月29日還是30日？
      ）被告答：應該是30日。（審判長問：31日張欣瑜為警查
      獲？）被告答：是的。」（見本院卷第73頁背面至74頁）
      。是除就毒品來源究係合資向他人購買抑或由被告販賣乙
      節，與證人張欣瑜前開所述不同外，被告已自承於98年3
      月30日下午在桃園縣平鎮市山仔頂菜市場附近之北區房屋
      ，為了購買毒品海洛因之事與張欣瑜會面，張欣瑜在場並
      有取得毒品海洛因等情甚明，此外，並有首揭所述之海洛
      因1 包扣案及國軍桃園總醫院100 年1 月21日醫桃企管字
      第1000000233號函暨所附張欣瑜、張水鈐服用美沙冬紀錄
      各1 份在卷可稽，自足以擔保證人張欣瑜前開證述之真實
      性，並足採信。
  (三)復按販賣海洛因係違法行為，非可公然為之，且有其獨特之
    販售通路及管道，復無公定價格，容易增減分裝之份量，而
    每次買賣之價量，可能隨時依雙方關係深淺、資力、需求量
    及對行情之認知、來源是否充裕、查緝鬆嚴、購買者被查獲
    時供述購買對象之可能風險評估等，而異其標準，非可一概
    而論，且販賣者從各種「價差」或「量差」或係「純度」謀
    取利潤方式，或有差異，然其所圖利益之非法販賣行為目的
    ，則屬相同，並無二致。因之，販賣利得，除經行為人（被
    告）坦承，或其價量至臻明確，確實難以究其原委。然按一
    般民眾普遍認知毒品之非法交易，向為政府查禁森嚴且重罰
    不寬貸，衡諸常情，倘非有利可圖絕無平白甘冒被重罰高度
    風險之理，從而，舉凡其有償交易，除足反證其確另基於某
    種非圖利本意之關係外，通常尚難因無法查悉其買進、賣出
    之差價，而諉無營利之意思，或阻卻販賣犯行之追訴（最高
    法院87年度臺上字第3164號判決意旨參照）。查被告與張欣
    瑜間交情不過屬一般泛泛之交，此由被告於本院準備程序中
    供稱：起先是在電動玩具場，後來是在喝美沙冬時會遇到，
    有時看到沒有打招呼就走了等語，證人張欣瑜於本院審理時
    亦證稱：之前在電動玩具場擔任開分員的工作認識被告，到
    804 醫院服用美沙冬期間，有時會碰到被告，都只是打招呼
    而已等語（分見本院卷第41頁正面、第67頁背面及第68頁正
    面）即明。本件因被告否認犯罪，且其購入海洛因之真實價
    格亦無從知悉，倘參考被告於本院審理時供稱：平常就是跟
    「阿雄」買，價格都一樣，不含袋淨重0.9 公克（即約四分
    之一錢），6,000 元等語（見本院卷第74頁正面），依此推
    算，淨重0.45公克（約八分之一錢，施用毒品者稱「八一」
    ）即為3,000 元，而2,500 元至少應可購得淨重0.375 公克
    之海洛因，惟對照證人張欣瑜於本院審理時證稱：伊是說要
    拿八一，多重不知道，購得扣案之該包海洛因後，已施用過
    兩次，而通常像被查獲的這種海洛因1 包可以用5 至6 次等
    語（見本院卷第71頁正、背面），而張欣瑜遭查扣之毒品海
    洛因之重量「含袋」毛重即已達0.41公克，扣除袋重（按一
    般小夾鍊袋空袋重量約為0.2 公克）後依其已使用次數按比
    例計算，張欣瑜所購得之海洛因淨重是否果達上揭被告所稱
    之足重，已有疑問。況被告與張欣瑜並無特殊情誼，竟肯甘
    冒風險，將海洛因出售予張欣瑜，當係其間有利可圖所致，
    藉由含包裝袋重量後之些微差距，即為販毒者獲利空間，不
    論被告究係從「價差」或「量差」或「純度」中謀取販賣毒
    品之不法利益，均不影響其營利意圖之認定，被告交付海洛
    因予張欣瑜並收取相當代價，顯有販賣營利之不法意圖，應
    堪認定。
  (四)至於被告於本院審理時辯稱係與張欣瑜合資向藥頭購買海洛
    因云云，惟如前述，證人張欣瑜於警詢時證稱：係向被告購
    買毒品海洛因等語，偵訊時雖提及「被告說他跟他的朋友合
    資拿給伊」，然亦顯非張欣瑜與被告合資甚明。嗣本院審理
    時證稱：係拜託被告幫伊買海洛因，當時只有被告1 人到場
    並拿了1 小包海洛因給伊等語，亦非與被告合資購買毒品，
    足見被告上開所辯，顯係事後卸責之語，難以採信。
  (五)綜上，本件被告所犯販賣第一級毒品罪之事證明確，犯行堪
    以認定，應依法論科。
二、論罪科刑
  (一)被告於行為後，毒品危害防制條例部分條文業於98年5 月20
    日經修正公布，並於98年11月20日施行。按行為後法律有變
    更者，適用行為時之法律，但行為後之法律有利於行為人者
    ，適用最有利於行為人之法律，刑法第2 條第1 項定有明文
    。查被告行為時之毒品危害防制條例第4 條第1 項規定「製
    造、運輸、販賣第一級毒品者，處死刑或無期徒刑；處無期
    徒刑者，得併科新臺幣1 千萬元以下罰金」，而修正後則規
    定「製造、運輸、販賣第一級毒品者，處死刑或無期徒刑；
    處無期徒刑者，得併科新臺幣2 千萬元以下罰金」，是毒品
    危害防制條例第4 條第1 項修正後，得併科之罰金刑提高，
    經綜其罪刑全部為比較之結果，自應以修正前之規定較有利
    於被告。是本件被告所犯販賣第一級毒品之犯行，應適用修
    正前之毒品危害防制條例論處。
  (二)按海洛因係毒品危害防制條例第2 條第2 項第1 款規定列管
    之第一級毒品，未經許可不得擅自持有、販賣。核被告所為
    ，係犯修正前毒品危害防制條例第4 條第1 項販賣第一級毒
    品罪。被告持有海洛因之低度行為，為販賣之高度行為所吸
    收，不另論罪。
  (三)又按販賣第一級毒品係法定刑為「死刑、無期徒刑」之罪，
    罪刑至為嚴峻，然縱同為販賣毒品之人，其原因動機不一，
    犯罪情節未必盡同，或有係大盤毒梟者，亦有屬中、小盤商
    者，甚或僅止於吸毒者友儕間為求互通有無之有償轉讓者，
    其販賣行為所造成危害社會之程度自屬有異，法律科處此類
    犯罪，所設之法定最低本刑卻同為「死刑或無期徒刑」，不
    可謂不重，倘依其情狀處以有期徒刑，即足以懲儆，並可達
    防衛社會之目的者，自非不可依客觀之犯行與主觀之惡性二
    者加以考量其情狀，是否有可憫恕之處刑，以符合罪刑相當
    原則。本件被告販賣第一級毒品之犯行固應非難，惟其所販
    賣之海洛因數量非鉅，交易價格僅2,500 元，所得利益有限
    ，其惡性及犯罪情節有別於大盤毒梟鉅額高價謀利之交易模
    式，只因一時貪念，致履法定刑為死刑或無期徒刑之重典，
    情輕法重，如遽論科以此重典，不免過苛，有傷人民之法律
    情感，其犯罪情狀在客觀上足以引起一般同情，堪以憫恕，
    認縱使科以法定最低刑度，猶嫌過重，爰依刑法第59條規定
    酌減其刑。爰審酌被告販賣毒品牟利，危害國民身心健康，
    對社會治安造成損害，其明知此為法所嚴禁仍為之，應予非
    難，惟其所販售毒品之次數及數量不多，併考量其犯罪之動
    機、目的、手段、素行、生活狀況、智識程度等一切情狀，
    量處如主文所示之刑，以示懲儆。
  (四)末按毒品危害防制條例第18條第1 項前段所規定查獲之毒品
    ，不問屬於犯人與否，均沒收銷燬之，乃刑法第38條第1 項
    第1 款之特別規定。此所稱「查獲」之毒品，係指有罪判決
    書於事實欄內，已經認定為被告有罪事實之毒品，即足當之
    ，不以經當場搜索扣押者為必要，倘未能證明業已滅失，即
    應依上揭特別規定，諭知沒收銷燬（最高法院93年度台上字
    第5088號判決意旨參照）。查扣案之白色粉末1 包（毛重0.
    41公克，因鑑驗使用0.01公克，驗餘毛重0.40公克），經送
    鑑驗結果含第一級毒品海洛因成份，已如前述，應依毒品危
    害防制條例第18條第1 項前段之規定宣告沒收銷燬之。又鑑
    定機關鑑驗毒品秤重主要係以傾倒，必要時亦會輔以刮杓刮
    取之方式，然無論依上述何種方式分離，原送驗包裝袋內均
    仍會有微量毒品成分殘留（法務部調查局93年11月16日調科
    壹字第09362396550 號函參照），且本件鑑定機關鑑定時，
    並未就包裝袋與毒品析離，是包裹上開毒品之包裝袋1 只，
    其內所沾殘之海洛因量微無法與該包裝袋析離，應一體視為
    第一級毒品海洛因，爰併依毒品危害防制條例第18條第1 項
    前段規定宣告沒收銷燬。至毒品送鑑耗損之部分，既已用罄
    滅失，自無庸宣告沒收銷燬，附此敘明。又被告未扣案之販
    賣海洛因所得2,500 元，為販賣毒品所得，應依毒品危害防
    制條例第19條第1 項之規定宣告沒收，如全部或一部不能沒
    收時，以其財產抵償之。
據上論斷，應依刑事訴訟法第299 條第1 項前段，修正前毒品危
害防制條例第4 條第1 項，毒品危害防制條例第18條第1 項前段
、第19條第1 項，刑法第2 條第1 項前段、第11條、第59條，判
決如主文。
本案經檢察官余怡寬到庭執行職務。
中    華    民    國   100    年    11    月    9     日
                  刑事第一庭  審判長法  官  謝順輝
                                    法  官  俞力華
                                    法  官  許曉微
以上正本證明與原本無異。
如不服本判決應於收受判決後10日內向本院提出上訴書狀，並應
敘述具體理由。其未敘述上訴理由者，應於上訴期間屆滿後20日
內向本院補提理由書( 均須按他造當事人之人數附繕本) 「切勿
逕送上級法院」。
                                   書記官  陳孟君
中    華    民    國   100    年    11    月    9     日
附錄本案論罪科刑之法條：
修正前毒品危害防制條例第4 條第1 項製造、運輸、販賣第一級
毒品者，處死刑或無期徒刑；處無期徒刑者，得併科新臺幣一千
萬元以下罰金。